臺灣高雄地方法院刑事判決　　　　　　　　　　　　九十二年度交自字第二八號
　　自　訴　人　乙○○
　　自訴代理人　李三賢律師
　　被　　　告　丙○○
右列被告因過失傷害案件，經自訴人提起自訴，本院判決如左：
    主  文
丙○○因過失傷害人，處拘役伍拾日，如易科罰金，以參佰元折算壹日。
    事  實
一、丙○○於民國（下同）九十二年五月二十九日六時五十分許，在其位於高雄縣仁
    武鄉後安村一四七弄十五之二號住處飲用藥酒後，本應注意汽車駕駛人飲用酒類
    後其吐氣所含酒精濃度超過每公升０．二五毫克以上者，不得駕車，且當時天候
    晴朗、日間自然光線、柏油路面乾燥無缺陷，依其智識、能力又無不能注意之情
    事，竟疏未注意及此，仍於同日七時五十分許貿然駕駛車牌號碼ＸＶＸ─九三二
    號重型機車搭載其子蘇愉峰，沿高雄縣仁武鄉○○街由北向南方向行駛，途經仁
    和街十五號前，適有乙○○騎乘車牌號碼ＸＷＲ─一九二號重型機車於高雄縣仁
    武鄉○○街十五號前由西向東方向穿越車道，致丙○○所駕駛之重型機車衝撞乙
    ○○所騎乘之機車，乙○○因而受有頭部外側合併腦震盪、上下肢多處擦傷之傷
    害，丙○○肇事後，隨其子蘇愉峰（因本件車禍致肝臟撕裂傷、切除左肝小葉、
    肺炎、菌血症之傷害）送往健仁醫院急救，經員警到達健仁醫院不知何人肇事時
    ，對於未發覺之犯罪，主動向警員坦承肇事，而接受裁判，並經警測得其吐氣酒
    精濃度達每公升０．五四毫克（服用酒類，不能安全駕駛動力交通工具而駕駛部
    分業經臺灣高雄地方法院檢察署檢察官於九十二年七月七日以九十二年度偵字第
    一二四０四號不起訴處分）。
二、案經乙○○提起自訴。
    理  由
一、訊據被告丙○○固坦承曾於前揭時地飲用酒類後駕駛機車與自訴人發生擦撞，致
    自訴人受傷之事實，惟矢口否認有何過失傷害犯行，辯稱：伊依速限於車道內行
    駛，自訴人貿然穿越車道，致伊反應不及而肇事，是自訴人侵犯被告路權，且被
    告飲用酒類後並非不能安全駕駛等語。然查：按汽車駕駛人飲用酒類後其吐氣所
    含酒精濃度超過每公升零點二五毫克以上者，不得駕車，道路交通安全規則第一
    百十四條第二款定有明文。被告既考領有駕駛執照，有前揭道路交通事故調查報
    告表一紙在卷可憑，對於上開規定自不得諉為不知，且依當時天候晴朗、日間自
    然光線、柏油路面乾燥無缺陷等情況，並無不能注意之情事，竟仍於酒後吐氣酒
    精濃度高達每公升零點五四毫克之情況下，貿然駕車因而肇致本件車禍事故，其
    駕駛行為顯有過失。自訴人所受頭部外側合併腦震盪、上下肢多處擦傷之傷害，
    此有自訴人提出九十二年六月十一日健仁醫院診斷證明書一紙在卷可查，自訴人
    所受前揭傷害係因本件車禍事故所致，顯與被告之過失駕駛行為間有相當因果關
    係。至於被告前揭所辯自訴人侵害其路權云云，係自訴人是否涉有過失傷害犯行
    ，自不能以此減免被告本件過失傷害罪責，是本件事證明確，被告過失傷害犯行
    堪以認定。
二、核被告丙○○所為，係犯刑法第二百八十四條第一項前段之過失傷害罪。被告酒
    醉駕車致自訴人乙○○受有頭部外側合併腦震盪、上下肢多處擦傷之傷害，應依
    道路交通管理處罰條例第八十六條第一項之規定加重其刑至二分之一。又被告於
    肇事後，隨其子蘇愉峰送往健仁醫院急救，經員警到達健仁醫院不知何人肇事時
    ，對於未發覺之犯罪，主動向警員坦承肇事接受裁判而自首，此經證人即員警甲
    ○○到庭證述屬實（見本院九十三年三月十日審判筆錄第六頁），是被告對於未
    發覺之罪自首而接受裁判，應依刑法第六十二條前段規定減輕其刑，並先加後減
    之。爰審酌被告飲酒後仍貿然駕車，顯存僥倖心態，對於其他用路人造成潛在危
    險，犯後亦自恃自己兒子所受傷勢較重而不願賠償自訴人損失，亦無悔過之心，
    惟念及自訴人所受傷勢尚非十分嚴重等一切情狀，量處如主文所示之刑，並諭知
    易科罰金之折算標準。
據上論斷，應依刑事訴訟法第三百四十三條、第二百九十九條第一項段，道路交通管
理處罰條例第八十六條第一項，第二百八十四條第一項前段、第六十二條前段、第四
十一條第一項前段，罰金罰鍰提高標準條例第一條前段、第二條，判決如主文。
中      華      民      國    九十三    年      三      月    三十一    日
                                     臺灣高雄地方法院交通法庭
                                           審判長法  官    孫啟強
                                                 法  官    張茹棻
                                                 法  官    楊智守
右正本證明與原本無異。
如不服本判決，應於判決送達後十日內，向本院提出上訴狀。
                                                 書記官    王美玲
中    華    民    國      九十三      年      四      月      一      日
附錄法條：
中華民國刑法第二百八十四條
(過失傷害罪)
因過失傷害人者，處六月以下有期徒刑、拘役或五百元以下罰金，致重傷
者，處一年以下有期徒刑、拘役或五百元以下罰金。
從事業務之人，因業務上之過失傷害人者，處一年以下有期徒刑、拘役或
一千元以下罰金，致重傷者，處三年以下有期徒刑、拘役或二千元以下罰
金。
